【裁判字號】    91,簡上,268
【裁判日期】    920306
【裁判案由】    竊盜等
【裁判全文】
臺灣臺北地方法院刑事判決                      九十一年度簡上字第二六八號
    上  訴  人
    即  被  告  甲○○
右列上訴人即被告因贓物案件，不服本院九十一年度簡字第一八八五號，中華民國九
十一年八月十六日第一審刑事簡易判決（檢察官聲請簡易判決處刑案號：九十年度偵
字第一六三五二號），提起上訴，本院管轄之第二審合議庭判決如左：
    主  文
上訴駁回。
    事  實
一、甲○○於民國九十年七月間某日，明知其友人黃芳貞（年籍不詳）於台北市○○
    ○路上某百貨公司門口所交付之菲力浦牌行動電話一支（序號：0000000
    00000000號）係來路不明之贓物（為陳建男所有，於九十年四、五月間
    某日在台北縣烏來鄉忠治村紅河谷風景區內失竊），竟仍收受之，嗣於九十年八
    月四日中午十二時四十分許乘坐友人孫德松（因竊盜案件經本院於九十一年八月
    十六日以九十一年度簡字第一八八五號判處有期徒刑三月，如易科罰金，以三百
    元折算一日，並已確定）駕駛之自用小客車至台北縣新店市烏來風景區遊玩時為
    警查獲，並扣得上開菲力浦牌行動電話一支（序號：000000000000
    000號，且該行動電話業由陳建男領回）。
二、案經臺北縣警察局新店分局報請臺灣臺北地方法院檢察署檢察官聲請簡易判決處
    刑。
    理  由
一、訊據上訴人即被告甲○○固不否認有於右揭時地自真實年籍不詳之友人黃芳貞處
    收受上開菲力浦牌行動電話一支（序號：000000000000000號）
    之事實，惟矢口否認有何收受贓物之故意，辯稱伊不知上開行動電話係贓物云云
    。經查：上開行動電話係被害人陳建男所有，於九十年四、五月間某日在台北縣
    烏來鄉忠治村紅河谷風景區內失竊等情，業經被害人陳建男於警訊中陳述屬實，
    且有贓物領據一件附於偵查卷宗可憑（詳九十年度偵字第一六三五二號偵查卷第
    五九至六二頁警詢筆錄及同卷第六三頁贓物領據），上開行動電話為贓物無誤。
    再參諸上開行動電話，依社會常情以觀，有一定市場價值，而市場上每支行動電
    話均配有管制之序號，如上開行動電話之序號為00000000000000
    0號，故，除搭配門號販售外，如係單機販售，亦會附加保證書或購買證明，以
    供日後維修或查詢之用，然被告向其友人黃芳貞收受上開行動電話時，不僅未向
    其詢問來源，亦未索取保證書或購買證明，實有違常情；況被告無法提供其友人
    黃芳貞之年籍及聯絡方式供本院傳喚以查證其說之真實性，復經檢察官查詢全國
    名為黃芳貞之人，亦無被告所稱五十二年次家住高雄縣六龜鄉之黃芳貞之人，有
    法務部戶役政連結作業系統電腦查詢資料一件在卷可憑，且先於警詢時供稱其係
    在台北市新光百貨公司前自黃芳貞處收受上開行動電話等語（詳偵卷第八頁），
    又於本院審理時先改稱其在忠孝東路明曜百貨公司門口自黃芳貞處收受上開行動
    電話等語（詳本院九十二年二月二十日審判筆錄），再改稱其在忠孝東路某百貨
    公司門口自黃芳貞處收受上開行動電話，但不確定是何家百貨公司，還沒有過基
    隆路等語（詳本院九十二年二月二十日審判筆錄），其前後供述不一，亦有可疑
    。被告係高中畢業，有相當社會經驗及智識，當有能力知悉其於右揭時地自友人
    黃芳貞處收受之上開菲力浦牌行動電話一支為贓物，顯見被告所辯其不知上開行
    動動話為贓物云云，屬事後卸責之詞，不足採信。本件事證明確，被告犯行已堪
    認定，應予依法論科。至於被告聲請調閱上開行動電話自九十年四、五月間失竊
    之日起至九十年七月間某日其自黃芳貞處收受之日止之通聯紀錄，惟行動電話通
    聯紀錄保存期限為六個月，被告向本院聲請時已逾六個月保存期限，本院無從調
    閱，然本件被告係犯收受贓物罪，其既為警查獲其持有上開被害人陳建男遭竊之
    行動電話，上開行動電話自失竊時即九十年四、五月間某日起至其收受時即九十
    年七月間某日止之期間內有何通話紀錄不影響被告所犯本件贓物犯行之成立，附
    此敘明。
二、核被告所為，係犯刑法第三百四十九條第一項之收受贓物罪。被告於偵查中雖未
    自白，然原審認依現存之證據，已足認定被告犯罪，乃依檢察官之聲請，不經通
    常審判程序，依刑事訴訟法第四百四十九條第一項前段（原審漏載前段）、第三
    項，刑法第三百四十九條第一項、第四十一條第一項前段（原審漏載前段）、罰
    金罰鍰提高標準條例第一條前段、第二條逕以簡易判決處刑，判處被告拘役五十
    日，如易科罰金，以三百元一日，其認事用法均無不當，量刑亦屬妥適，被告仍
    執前詞，指摘原判決不當，非有理由，應予駁回。
據上論斷，應依刑事訴訟法第四百五十五條之一第三項、第三百六十八條，判決如主
文。
本案經檢察官俞秀端到庭執行職務
中      華      民      國      九十二    年      三      月      六    日
          臺灣臺北地方法院刑事第六庭
                                          法  官  黃俊明
                                          法  官  劉嶽承
                                          法  官  黃雅芬
右正本證明與原本無異。
不得上訴。
                                          書記官  楊麗娟
中      華      民      國      九十二    年      三      月      十    日
中華民國刑法第三百四十九條
收受贓物者，處三年以下有期徒刑、拘役或五百元以下罰金。
搬運、寄藏、故買贓物或為牙保者，處五年以下有期徒刑、拘役或科或併
科一千元以下罰金。
因贓物變得之財物，以贓物論。


司法院資訊處製作；財團法人民間司法改革基金會備份。
